臺灣臺南地方法院刑事判決　　　　　　　　　　　　九十二年度易字第一二三七號
　　被　　　告　丁　○　○
　　選任辯護人　李　合　法
　　　　　　　　趙　培　皓
右列被告因恐嚇取財等案件，經檢察官提起公訴（九十二年度偵緝字第九五○號），
暨檢察官函請併案審理（九十三年度偵字第二七六九號），本院判決如左：
    主      文
丁○○連續幫助連續意圖為自己不法之所有，以恐嚇使人將本人之物交付，累犯，處
有期徒刑陸月，如易科罰金，以佰元折算壹日，如附表二所示之金融帳戶（均含存
摺壹本、提款卡壹張、印章壹枚），均沒收；又收受贓物，累犯，處有期徒刑月，
如易科罰金，以佰元折算壹日，應執行有期徒刑捌月，如易科罰金，以佰元折算
壹日，如附表二所示之金融帳戶（均含存摺壹本、提款卡壹張、印章壹枚），均沒收
。
    事      實
一、丁○○曾於民國八十八年間，因賭博案件，經本院以八十八年度易字第七五五號
    判決判處有期徒刑六月，如易科罰金，以銀元三百元折算一日確定，並於八十八
    年八月十二日易科罰金執行完畢，猶不知悔改，其可預見一般人購買他人金融帳
    戶使用常與財產犯罪密切相關，且取得他人存摺之目的在於取得贓款及掩飾犯行
    不易遭人追查，但為貪圖該對價，竟不顧他人可能遭害之危險，仍基於幫助他人
    犯罪之不確定故意，於八十九年七月下旬某日，在台南市○○路某理髮廳內，將
    其所申請開設之聯邦銀行台南分行，帳號：000000000000號帳戶之
    存摺、提款卡及印章；萬通商業銀行東台南分行，帳號00000000000
    000號之存摺、金融卡及印章，約定上開帳戶使用期限交由他人使用十五日之
    期間，以每個帳戶新台幣（下同）五千元之代價，交予綽號「阿華」之真實姓名
    年籍不詳之成年男子轉交予江汶璋（原名江賢貴，已死亡），江汶璋取得上揭存
    摺、金融卡及印章後，再將價款交由「阿華」轉交予丁○○，丁○○以此方式用
    以便利他人犯罪後，將贓款存入上開帳戶而取得犯罪所得，嗣上開帳戶並為江汶
    璋、尤福春（業經臺灣板橋地方法院檢察署起訴，現為台灣板橋地方法院通緝中
    ）及真實姓名不詳綽號「豬哥」、「大胖」之成年男子等所組成之「竊車勒贖」
    集團所利用。適甲○○所有之車號ＡＥ─六一三六號自用小客車，於八十九年七
    月二十七日上午七時許，在台北縣三重市○○路六四號旁遭竊，經姓名年籍不詳
    之成年男子以電話恐嚇勒索贖金，並告知甲○○於當日匯款十萬元至富邦銀行台
    南分行帳號00000000000000號、戶名李文南之帳戶，經甲○○藉
    故拖延至當日銀行營業時間結束後，該名姓名年籍不詳之男子復於隔日（二十八
    日）通知甲○○一定要於二十八日當日將十萬元款項匯入上開丁○○之聯邦商業
    銀行台南分行之帳戶內，逾期即將車輛解體，使甲○○心生畏懼致生危害於其之
    安全，甲○○遂於二十八日當日，匯款十萬元至上開戶名為丁○○之聯邦商業銀
    行台南分行之帳戶內，甲○○並於匯款後依該名姓名年籍不詳之男子之指示，於
    台北市○○路○段六二四巷十號前尋獲失車。另丙○○所持有之車號三Ａ─八○
    七八號自用小客車（該公司係登記於丙○○所服務之干威實業有限公司名下），
    於八十九年七月二十八日上午八時許，在台北市○○區○○街二十一巷八弄地下
    一樓停車場遭竊，經姓名年籍不詳之成年男子於當日（二十八日）十一點許以電
    話恐嚇勒索贖金十五萬元，並表示如丙○○不從即將前揭車輛解體，經丙○○告
    知無法負擔該筆金額，該姓名年籍不詳之成年男子仍復於隔日（二十九日）陸續
    以電話加以恐嚇，最後並將贖金降為五萬元，然因前揭丙○○所持有之自用小客
    車，已經其所服務之干威實業有限公司投保竊盜險，故丙○○乃未匯款，上開擄
    車勒贖集團始未得逞，丙○○並於八十九年八月二日上午十一時許，經台北縣警
    察局新店分局通知尋獲失車。另黃美麗所有之車號ＨＲ─二○六九號自用小客車
    ，於八十九年八月二日上午七時許，在台北縣汐止鎮○○路○段二九六號住處前
    遭竊，經姓名年籍不詳之成年男子於當日（二日）八時許以電話恐嚇勒索贖金十
    萬元，否則即將車子解體，經黃美麗與該姓名年籍不詳之成年男子多次協商贖款
    後，最後於該日（二日）下午三時許，由黃美麗匯款八萬元至上開丁○○之聯邦
    商業銀行台南分行之帳戶內，黃美麗並於匯款後依該名姓名年籍不詳之男子之指
    示，在台北市內湖區○○○路○段二八○巷五十號前尋獲失車。嗣丁○○復基於
    同一幫助他人犯罪之不確定故意，於八十九年八月十五日又以每本三千元共六千
    元之代價，在台南縣佳里鎮○○路二六七號自宅前販賣其所申請開設之第一商業
    銀行佳里分行（帳號000000000000號）、合作金庫佳里分行帳戶（
    帳號0000000000000號）給江汶璋，供前揭犯罪集團所使用，前揭
    犯罪集團並以上開手法，致使如附表一所示之人因如附表一所示之車輛失竊，而
    於附表一所示之時間，匯入如附表一所示之金額於上開二帳戶內。然因丁○○於
    八十九年八月一日將上開其所申請之聯邦商業銀行及萬通商業銀行等帳戶辦理掛
    失，致江汶璋等人無法自帳戶內提領恐嚇取財所得之贓款，江汶璋遂尋得丁○○
    ，二人並於八十九年八月五日上午九時許，同至聯邦銀行台南分行，由丁○○填
    具取款單提領八萬零八百元後交予江汶璋，江汶璋即從前揭款項中取出三千元酬
    傭丁○○，而丁○○明知上開三千元係不法所得之贓款，竟另行起意，仍予收受
    之。嗣經警於八十九年八月十八日凌晨二時許，在台南縣佳里鎮○○路二六七號
    前查獲丁○○，而循線查獲上情。
二、案經台北縣政府警察局三重分局報請臺灣板橋地方法院檢察署呈請臺灣高等法院
    檢察署檢察長核轉臺灣台南地方法院檢察署檢察官起訴偵辦及臺灣台南地方法院
    檢察署檢察官函送併案審理。
    理      由
一、訊據被告丁○○坦承於前揭時、地，有分別將其所申請開設之前開聯邦銀行台南
    分行、萬通商業銀行東台南分行帳戶之存摺、金融卡及印章，以每個帳戶五千元
    之代價交由綽號「阿華」之真實姓名年籍不詳之成年男子賣予江汶璋；及將其申
    請開設之前開第一商業銀行佳里分行、合作金庫佳里分行帳戶之存摺、金融卡及
    印章以每本三千元之代價販賣予江汶璋；以及於八十九年八月五日，自江汶璋處
    收取由上開聯邦銀行台南分行帳戶所提領之八萬零八百元現金中之三千元等情，
    惟矢口否認有何不法犯行，並辯稱：伊並無幫助他人恐嚇取財犯行之故意，且伊
    並不知道向江汶璋所收取之三千元現金係贓款云云。經查：
（一）上揭丁○○提供其所申請開設之前開聯邦銀行台南分行、萬通商業銀行東台南
      分行、第一商業銀行佳里分行、合作金庫佳里分行等帳戶，係販賣予江汶璋作
      為「竊車勒贖」集團利用作為取得恐嚇取財贓款之帳戶之用等情，業據恐嚇取
      財之正犯江汶璋及被害人甲○○、丙○○、黃美麗、黃素娟、柯罔、張昀樺
      、蔡勝雄、楊明學、游德府等人證述綦詳如下：
    1.本案以擄車勒贖方式為恐嚇取財之正犯江汶璋，於警詢時供述：「（你所參與
      的擄車勒贖集團成員有哪些？分工之情形如何？）根據我所知有尤福春、綽號
      『豬哥』、大胖及我。尤福春是這件是的首腦負責人，我是負責人頭戶管理及
      被害人有無匯款之查證工作，另豬哥、大胖二人負責以金融卡至提款機領錢，
      另丁○○有提供二個銀行帳戶供我們使用。」、「我前後共向丁○○購買四本
      帳戶，前兩本都是以五千元購得，後兩本各以三千元購買，就是要彌補前兩本
      使用次數太少的損失，丁○○會與我聯絡，因為後來他缺錢向我借錢，所以才
      有聯絡。」（見臺灣板橋地方法院檢察署八十九年度他字第二五二五號偵查卷
      十七頁背面、十九頁背面）；復於偵訊時供述「我跟丁○○去銀行領錢因提款
      卡他報遺失。」、「（丁○○帳戶是由誰交付？）是我看報跟綽號『阿華』買
      ，當時報紙是寫出租帳戶，租到丁○○帳戶，使用一次，陳泰瑞報失，我就找
      他一起去銀行辦理手續，後來二個帳戶是我請他再辦給我。」、「（既不認識
      丁○○，為何在八月一日有電話聯繫？）丁○○是賣帳戶給我，之前我有跟他
      聯繫去銀行辦帳戶。」、「（何人勒贖？）我打五次電話勒贖，另『豬哥』也
      有打電話勒贖，及尤福春而提款都是『豬哥』與『大胖』。」、「（丁○○有
      無幫忙勒贖？）沒有。」、「（丁○○、李文南有無參與偷車、勒贖？）我沒
      偷車，至於勒贖他們均未參與。」等語（見臺灣板橋地方法院檢察署八十九年
      度偵字第一五七四五號偵查卷第五一頁至五二頁）；又供述：「（你所使用之
      人頭帳戶從何得來？用過幾個帳戶？）我有於八十九年七月二十五日看中華日
      報分類廣告欄內文出租人頭帳戶，撥打0000000000給一名綽號『阿
      華』，以新台幣一萬元購買二本人頭帳戶，分別為丁○○萬泰銀行及聯邦銀行
      之帳戶。而聯邦銀行有車主匯款新台幣八萬八千元，該帳戶因丁○○申報掛失
      ，而無法領到錢，於是我打電話去找他，八月五日我與丁○○才一起至聯邦銀
      行提錢，而尤春福（竊車勒贖之共犯）交代我要給丁○○三千元工資，領完錢
      後該二本帳戶即還給丁○○。約在八月底，丁○○打電話給我，是否還要人頭
      帳戶，我說要，他又拿二本戶名丁○○之合作金庫及第一商業銀行帳戶，我以
      新台幣六千元取得。」等語明確（見臺灣板橋地方法院檢察署八十九年度偵字
      第一五七四五號偵查卷第六十九頁背面）。由以擄車勒贖方式為恐嚇取財犯行
      之正犯江汶璋之上揭供述，足見被告丁○○確係販售上揭帳戶供上揭犯罪集團
      ，作為取得恐嚇取財贓款帳戶之用。
   2. 另被害人甲○○於警詢時證述：「（當初歹徒欲向你勒贖時，如何與你對話？
      ）當時歹徒以電話與我交談，要我將新台幣十萬元匯入富邦銀行台南分行李文
      南所有00000000000000帳戶內，當時是八十九年七月二十七日
      ，我就藉故拖延，拖至十五時三十分以後，即告訴歹徒銀行營業時間已過，無
      法匯款，隔日（二十八日）約十時許，歹徒再次來電，在告知我今天一定要將
      錢匯至聯邦銀行台南分行000000000000丁○○帳戶內，否則就要
      將車子解體，所以我就依約在三重市○○路之華信三重分行匯入十萬元，歹徒
      確定我將錢匯進去後，就告訴我車子停放在台北市○○路○段六二四巷十號前
      ，我就按址找到該車。」等語明確（見臺灣板橋地方法院檢察署八十九年度偵
      字第一五七四五號偵查卷第十一頁背面）；以及被害人黃美麗於警詢時證述：
      「（你失竊車輛後是否遭歹徒恐嚇要求你付款贖車？）於當日上午八時許歹徒
      即打電話給我，要我付十萬元，否則即將車子拆解，經我與歹徒討價還價之後
      ，於下午十五時許，我匯款八萬元給歹徒，於十六時許找回失竊之車子。」、
      「（歹徒以何電話跟你聯絡？你匯款八萬元至何帳戶？）歹徒以行動電話跟我
      聯絡未顯示號碼，我將八萬元匯入歹徒指定之聯邦銀行丁○○0000000
      00000號帳戶內。」等語綦詳（見臺灣板橋地方法院檢察署八十九年度他
      字第二五二五號偵查卷第二三頁）。且證人甲○○及黃美麗分別將前開十萬元
      及八萬元之款項匯入前揭被告丁○○之聯邦銀行台南分行帳戶一節，有聯邦銀
      行台南分行，帳號：000000000000號，戶名：丁○○帳戶之交易
      明細表一份在卷可稽（見臺灣板橋地方法院檢察署八十九年度偵字第一五七四
      五號偵查卷第十七、十八頁）。足認證人甲○○及黃美麗上揭指訴被告丁○○
      之聯邦銀行台南分行帳戶，係以擄車勒贖方式為恐嚇取財犯行之犯罪集團，作
      為取得恐嚇取財贓款之帳戶之用之證言，可資採信。
   3. 另被害人丙○○於警詢時證述：「（你有無付款？當天你有無報案？）我車子
      被竊即馬上報警，後來歹徒打來勒贖，經我和公司聯絡，公司表示不要付款了
      ，車子的是交給保險公司處理，當歹徒再打來時，我就告訴他不想付款了，後
      來在八十九年八月二日十一時許，新店分局通知我已尋獲該車。」（見臺灣板
      橋地方法院檢察署八十九年度偵字第一五七四五號偵查卷第十四頁背面），以
      及於本院審理時證述：「（八十九年七月二十八日證人是否有車輛？）我的車
      子都是公司的車子。」、「（車號為何？）三Ａ—八○七八。」、「（八十九
      年七月二十八日車子是否還在？）八十九年七月二十七日我開這輛車回我家，
      我停在停車場，隔天早上我要上班要開車的時候，我的車子就不見了。」、「
      （車子為何不見？）我不知道，我只知道車子不見了，我的車子是在我的停車
      場不見，所以我認為是被偷走。」、「（被偷走以後是否有人打電話給你？）
      有，八十九年七月二十八日當天十一點多就有人打電話給我說，車子在他那裡
      ，如果要車子的話，就要匯錢給他。」、「（根據你在警局說打電話給你的人
      說不給錢就解體車子是否有此事？）是的。我擔心車子被解體。」、「（他們
      要多少錢？）他們說十五萬元，當時我的公司告訴我說不用匯錢，保險公司會
      理賠。」、「（你是否有馬上依其要求匯錢？）沒有。」、「（他們是否還有
      再打電話來？）有。是從第二天開始，陸續每天都有打。」、「（後來再打電
      話是否還是要求十五萬元？）後來有降價到十萬元，最後又降到五萬元。」、
      「（是否有問他如果付款是否拿得到車？）他有給我另外一個被害人的電話，
      叫我打電話跟他求證是否能真的拿到車。」、「（是否記得電話號碼？）我不
      記得。但我記得他姓吳。」、「（最後是否有付款？）沒有。因為車子是公司
      的，而且保險公司有理賠，我是上班族也沒有錢。」等語（見本院九十三年二
      月六日審判筆錄）。由上述證人丙○○之證言可知，擄車勒贖集團對其所為之
      恐嚇取財之犯行，雖已令證人丙○○生畏怖心，惟其並未依約匯款，是前開擄
      車勒贖集團此部分對證人丙○○之犯行，應屬恐嚇取財未遂。另查證人丙○○
      雖於八十九年八月三日，有匯款一萬元至被告丁○○前揭萬通商業銀行東台南
      分行之帳戶，有萬通商業銀行東台南分行，帳號0000000000000
      0號，戶名丁○○之交易明細表一紙附卷可稽（見臺灣板橋地方法院檢察署八
      十九年度偵字第一五七四五號偵查卷第十九頁），然證人丙○○於本院審理時
      ，經本院訊問是否有該筆匯款時，證稱：伊是因為工作關係，有匯幾筆錢出去
      ，但是有沒有這筆錢伊不清楚等語（見本院九十三年二月六日審判筆錄）。觀
      之證人丙○○由警詢至本院審理時之證言，自始即否認有因汽車失竊而遭人恐
      嚇勒贖之情，匯款給前開擄車勒贖集團，復於本院審理時證稱無法記憶有無該
      筆匯款，故即無證據足資證明上開一萬元之匯款，係證人丙○○因本案恐嚇取
      財案件所匯之款項。且證人丙○○既已證述其所失竊之車輛，已於八十九年八
      月二日上午十一時許經警方通知尋獲，然依前揭之交易明細表，上開證人丁○○匯入一萬元之匯款之時間，係於隔日之八月三日，當時證人丁○○之失車已
      經警方通知尋回，是參諸上列諸情，該筆證人丁○○所匯入之一萬元匯款，既
      無法證明與本案之擄車勒贖之恐嚇取財有關，即應認定此部分上開擄車勒贖集
      團對證人丁○○所為之恐嚇取財犯行，因未達恐嚇取財之結果而未遂，併予說
      明。
   5. 另被害人黃素娟於另案警詢時證述：伊所有車號Ｎ三—九九五二號之三陽牌自
      小客車，於八十九年九月二十一日凌晨在嘉義市○○路四八九號失竊，當天有
      一名男子打電話給伊，表示要伊支付現金七萬元，否則要將車子解體，經討價
      還價後以五萬元成交，伊並依該名男子指示將贖款匯入第一商業銀行佳里分行
      ，戶名『丁○○』，帳號00000000000號之帳戶內。伊匯款後，該
      名男子即於同日上午十一時許通知伊失車停在台南縣六甲國小附近，伊即前往
      尋獲該車等語（見本院向臺灣板橋地方法院函調之該院九十二年訴字第四七○
      號刑事卷宗所附之臺灣板橋地方法院檢察署八十九年度偵字第二二四一號偵查
      卷（下簡稱二二四一號偵查卷）第一○二頁背面至一○三頁）。被害人柯罔
      於另案警詢時證述：伊所有之車號Ｎ四—三七五九號之三陽牌自小客車，於八
      十九年九月二十日晚上十時許，在雲林縣斗六市○○路『上官大邸』前失竊，
      隔日（二十一日）九時許，歹徒打電話來表示要伊交付七萬元，才將車子歸還
      ，最後經伊與歹徒討價還價後以三萬元成交，伊並依歹徒指示，將贖款匯入第
      一商業銀行佳里分行，戶名為『丁○○』，帳號00000000000號之
      帳戶內，並於八十九年九月二十一日下午二時許，經歹徒通知車子停放在雲林
      縣虎尾鎮○○路處，而前往尋獲失車等語（見前揭二二四一號偵查卷第一○七
      頁背面及一○八頁）。被害人張昀樺於另案警詢時證述：伊所有之車號Ｘ二—
      七七○○號之自小客車失竊後，經伊準備五萬元予竊嫌，已於在嘉義市○○街
      處尋獲等語（見前揭二二四一號偵查卷一一三頁及一一三頁背面）。被害人蔡
      勝雄於警詢時證述：伊所有車號Ｃ八—二六七七號之喜美自小客車，於八十九
      年八月十八日上午七點許，在台南縣新營市○○路二六一號前遭竊，當日歹徒
      打電話來表示要伊交付七萬元，否則車子將被解體，經討價還價之後以四萬元
      成交，依指示將錢匯入第一商業銀行佳里分行，戶名戶名『丁○○』，帳號0
      0000000000號戶頭內，歹徒即告知車輛在台南縣白河鎮白河醫院附
      近，伊即前往該處找到該車等語（見前揭二二四一號偵查卷第二二六頁背面至
      二二七頁）。被害人楊明學於警詢時證述：伊所有車號五Ｋ—一三九○號三陽
      牌自小客車，於八十九年八月十七日上午六時許，在台南縣新營市○○路五十
      三號前遭竊，當日早上九時許，有一名歹徒打電話來表示要六萬元，經討價還
      價後以一萬五千元成交，並依歹徒指示，將贖款匯入第一商業銀行佳里分行，
      戶名『丁○○』，帳號00000000000之戶頭內。然歹徒並未告知其
      車輛位置，後來警方於八十九年九月一日在台南縣官田鄉拔林村拔林後山靶場
      找到失車等語（見前揭二二四一號偵查卷第一一五頁及一一五頁背面）。被害
      人游德府於警詢時證述：伊所有車號Ｃ二—七六五六號自小客車，於八十九年
      九月十四日，在嘉義縣水上鄉柳新村柳子林一六一一號騎樓下遭竊，當日歹徒
      打電話來要伊交付八萬元，並將錢匯入合作金庫戶名丁○○、帳號00000
      00000000號之帳戶，伊依指示於當日上午十時匯款後，歹徒即告知伊
      車輛在嘉義市○○○街，伊即前往該處尋獲失車等語（見前揭二二四一號偵查
      卷第一二○頁及一二○頁背面）。有上述被害人黃素娟、柯罔、張昀樺、蔡
      勝雄、楊明學、游德府之證言，足認上揭被害人黃素娟、柯罔、張昀樺、蔡
      勝雄、楊明學、游德府所指訴之被告丁○○申請開設之第一銀行佳里分行及合
      作金庫佳里分行帳戶，係經以擄車勒贖方式為恐嚇取財犯行之犯罪集團，作為
      取得恐嚇取財贓款之帳戶之用一節，堪以認定。另上述被害人證述之情，復有
      車輛失竊、車牌失竊資料個別查詢報表─查詢車輛認可資料六紙、被害人柯罔
      匯入被告丁○○上開第一商業銀行佳里分行帳戶三萬元之存款存根聯一紙附
      於前揭二二四一號偵查卷可稽。另經本院向第一商業銀行佳里分行及合作金庫
      佳里分行查詢上開被告丁○○之帳戶往來資料，亦均有上開被害人所陳述之匯
      款資料，有第一商業銀行佳里分行九十三年五月十九日（九三）一佳字第一五
      三號函附之戶名丁○○、帳號0000000000號帳戶交易明細資料及匯
  款資料以及合作金庫佳里分行九十三年五月十日合金佳存第○九三○○○二六
      六二號函附之戶名丁○○、帳號0000000000000號帳戶交易明細
      表各一份附於本院卷可參，故上揭被害人黃素娟、柯罔、張昀樺、蔡勝雄、
      楊明學、游德府指述被告丁○○上揭第一商業銀行佳里分行及合作金庫佳里分
      行之帳戶，係供擄車勒贖方式為恐嚇取財犯行之犯罪集團，作為取得恐嚇取財
      贓款之帳戶之用，自堪採信。
   6. 基上所述，被告丁○○所提供予江汶璋之上開聯邦銀行台南分行、萬通商業銀
      行東台南分行、第一商業銀行佳里分行、合作金庫佳里分行等帳戶，係為便利
      「竊車勒贖」集團利用作為取得恐嚇取財贓款之財物一節，至為明灼。
（二）被告丁○○雖辯稱伊提供上開帳戶，並無幫助恐嚇取財之故意云云。然參以一
      般人皆可以自己名義在任何銀行設立帳戶，作為提、存款項之用，倘非涉及不
      法情事，自無以金錢向他人購買之理。又參諸現今社會無論係平面或電子媒體
      ，均經常報導刮刮樂、樂透、信用貸款、竊車恐嚇取財等犯罪集團，常以收購
      人頭帳戶作為詐欺犯罪工具之事實，況被告丁○○連續申辦上開聯邦銀行台南
      分行、萬通商業銀行東台南分行、第一商業銀行佳里分行及合作金庫佳里分行
      等帳戶販賣予他人，可知被告丁○○販賣帳戶並非基於一偶發而單純之動機，
      況由被告丁○○於第一次販賣帳戶時約定帳戶使用期限為十五天，第二次販賣
      帳戶時並未約定使用期間，然被告丁○○卻至銀行掛失第二次所出賣之帳戶，
      其並於警詢時自承會至銀行掛失帳戶，是因為怕江汶璋等人亂用等語（見臺灣
      板橋地方法院檢察署八十九年度偵字第一五七四五號偵查卷第八頁），由此足
      見被告丁○○於販賣上開帳戶時，對於上開帳戶可供買受者犯罪之用等情，已
      有所認知，被告丁○○於販賣上開帳戶後又至銀行掛失帳戶，顯係怕事後東窗
      事發而牽連於己之舉，然被告丁○○既已於販賣上開帳戶時，已然知悉上開帳
      戶可供他人犯罪之用，顯有幫助他人犯罪之不確定故意，並於販賣並交付上開
      帳戶予他人使用時，已遂行其幫助犯罪之行為。再參諸本案向被告丁○○收購
      前開帳戶之江汶璋，與被告丁○○間並無親屬關係或特殊情誼，被告丁○○卻
      一再販賣其所申請開設之帳戶予江汶璋，顯係有幫助本案恐嚇取財之正犯江汶
      璋所屬之犯罪集團犯罪之故意。綜合上列諸情，被告丁○○對江汶璋之人利用
      其帳戶作為竊車恐嚇取財犯罪之用，自應有所認識。故被告丁○○有幫助他人
      為恐嚇取財犯行之故意，自堪認定。
（三）再者，被告丁○○既對上開其所申請開設之帳戶，係提供擄車勒贖集團作為取
      得恐嚇取財贓款之帳戶所用之情，已有所認識，則被告丁○○對於八十九年八
      月五日上午九時許，與江汶璋同至聯邦銀行台南分行，由丁○○填具取款單所
      提領之八萬零八百元，係屬恐嚇取財之贓款一節，被告丁○○自當知之甚詳，
      故足認被告丁○○明知前揭款項係屬贓物。是被告丁○○自江汶璋處收受上揭
      贓款中之三千元，自已觸犯收受贓物之犯行。
（四）綜上所述，足認被告丁○○前揭所辯，均係事後卸責之詞，不足採信，本件事
      證明確，被告丁○○犯行堪以認定。
二、查被告丁○○將上開聯邦銀行台南分行、萬通商業銀行東台南分行、第一商業銀
    行佳里分行及合作金庫佳里分行等帳戶之存摺、印章及提款卡等，販賣與正犯江
    汶璋作為恐嚇取財洗錢之用，足認係以幫助正犯江汶璋連續恐嚇取財之意思而參
    與恐嚇取財構成要件以外之行為，核其所為，係犯刑法第三百四十六條第一項恐
    嚇取財罪之幫助犯。另被告丁○○明知於八十九年八月五日江汶璋所交付予其之
    三千元，係本案以擄車勒贖方式為恐嚇取財犯行之犯罪集團所得之不法贓款，竟
    仍收受之，核其所為係犯刑法第三百四十九條第一項之收受贓物罪。被告所犯上
    開二罪犯意各別，行為互殊，應分論併罰。被告丁○○先後多次幫助連續恐嚇取
    財犯行，時間緊接，犯罪基本構成要件相同，顯係基於概括之犯意反覆為之，應
    依連續犯之規定論以一罪，並加重其刑；又被告丁○○曾於八十八年間，因賭博
    案件，經本院以八十八年度易字第七五五號判決判處有期徒刑六月，如易科罰金
    ，以銀元三百元折算一日確定，並於八十八年八月十二日易科罰金執行完畢，有
    臺灣高等法院被告全國前案紀錄表及臺灣台南地方法院檢察署刑案資料查註紀錄
    表各一份附卷可按，其於五年之內再犯本件有期徒刑以上之罪，為累犯，應依法
    遞加重其刑；被告前開犯刑法第三百四十六條第一項恐嚇取財罪之幫助犯，並應
    依刑法第三十條第二項，依正犯之刑減輕之；而前揭刑有加重及減輕之情形，應
    依先加後減原則加減其刑。爰審酌被告丁○○出賣上開金融帳號存摺，供不法之
    徒犯罪詐欺他人財物，且使警察機關追查真正幕後詐欺正犯憑添困擾，販賣帳戶
    所得之利益，販賣帳戶之次數，被害人所受之損害，收受贓物獲取非法利益之金
    額以及犯罪之動機、目的、手段、犯罪後否認犯行，態度不佳等一切情狀，分別
    量處如主文所示之刑及諭知易科罰金之折算標準，並定其應執行之刑及諭知易科
    罰金之折算標準，以資懲儆。另被告申請開設如附表二所示之帳戶（均含存摺一
    本、提款卡一張及印章一枚），係被告所有且供幫助恐嚇取財所用之物，雖有部
    分尚未扣案，然並無證據證明業已滅失，爰依刑法第三十八條第一項第二款宣告
    沒收之。
據上論斷，應依刑事訴訟法第二百九十九條第一項前段，刑法第五十六條、第三百四
十六條第一項、第三百四十九條第一項、第三十條第二項、第四十七條、第四十一條
第一項前段、第二項、第三十八條第一項第二款、第五十一條第五款，罰金罰鍰提高
標準條例第一條前段、第二條，判決如主文。
本案經檢察官乙○○到庭執行職務。
中      華      民      國     九十三     年      七      月    十五    日
                                    臺灣臺南地方法院刑事第七庭
                                        審判長法官  鄧  希  賢
                                              法官  陳  金  虎
                                              法官  楊  佳  祥
右正本證明與原本無異。
如不服本判決，應於判決送達後十日內向本院提出上訴狀（應附繕本）。
                                            書記官  顏  惠  華
中      華      民      國     九十三     年      七      月    十五    日
附錄論罪科刑實體法條文：
中華民國刑法第三百四十六條：
意圖為自己或第三人不法之所有，以恐嚇使人將本人或第三人之物交付者，處六月以
上五年以下有期徒刑，得併科一千元以下罰金。
以前項方法得財產上不法之利益，或使第三人得之者，亦同。
前二項之未遂犯罰之。
中華民國刑法第三百四十九條：
收受贓物者，處三年以下有期徒刑、拘役或五百元以下罰金。
搬運、寄藏、故買贓物或為牙保者，處五年以下有期徒刑、拘役或科或併科一千元以
下罰金。
因贓物變得之財物，以贓物論。
附表一
┌──────────────────────────────────┐
│壹、第一商業銀行佳里分行部分：                                      │
│（戶名：丁○○、帳號：000000000000號）                  │
├──┬─────┬──────┬──────┬───────────┤
│編號│匯款日期  │匯款人      │匯款金額    │  車牌號碼            │
├──┼─────┼──────┼──────┼───────────┤
│一  │八十九年九│黃素娟      │五萬元      │  Ｎ３—九九五二號    │
│    │月二十一日│            │            │                      │
├──┼─────┼──────┼──────┼───────────┤
│二  │八十九年九│柯罔      │三萬元      │  Ｎ４—三七五九號    │
│    │月二十一日│            │            │                      │
├──┼─────┼──────┼──────┼───────────┤
│三  │八十九年九│張昀樺      │五萬元      │  Ｘ２—七七○○號    │
│    │月八日    │            │            │                      │
├──┼─────┼──────┼──────┼───────────┤
│四  │八十九年八│蔡勝雄      │四萬元      │  Ｃ八—二六七七號    │
│    │月十九日  │            │            │                      │
└──┴─────┴──────┴──────┴───────────┘
┌──┬─────┬──────┬──────┬───────────┐
│五  │八十八年八│楊明學      │一萬五千元  │  五Ｋ—一三九○號    │
│    │月十九日  │            │            │                      │
├──┴─────┴──────┴──────┴───────────┤
│貳、合作金庫佳里分行部分：                                          │
│（戶名：丁○○、帳號：000000000000號）                  │
├──┬─────┬──────┬──────┬───────────┤
│編號│匯款日期  │匯款人      │匯款金額    │  車牌號碼            │
│    │          │            │            │                      │
├──┼─────┼──────┼──────┼───────────┤
│一  │八十九年九│游德府      │八萬元      │  Ｃ八—二六七七      │
│    │月十四日  │            │            │                      │
└──┴─────┴──────┴──────┴───────────┘
附表二
┌──┬─────────────────┬────────┬─────┐
│編號│        銀行及帳號                │戶名            │販賣價格  │
├──┼─────────────────┼────────┼─────┤
│一  │聯邦商業銀行台南分行              │丁○○          │五千元    │
│    │000000000000號        │                │          │
├──┼─────────────────┼────────┼─────┤
│二  │萬通商業銀行東台南分行            │丁○○          │五千元    │
│    │00000000000000號    │                │          │
├──┼─────────────────┼────────┼─────┤
│三  │第一商業銀行佳里分行              │丁○○          │三千元    │
│    │000000000000號        │                │          │
├──┼─────────────────┼────────┼─────┤
│四  │合作金庫佳里分行                  │丁○○          │三千元    │
│    │000000000000號        │                │          │
└──┴─────────────────┴────────┴─────┘
